【裁判字號】    99,易,1544
【裁判日期】    990831
【裁判案由】    竊盜等
【裁判全文】
臺灣高雄地方法院刑事判決              99年度易字第1544號
公  訴  人  臺灣高雄地方法院檢察署檢察官
被      告  乙○○
上列被告因竊盜案件，經檢察官提起公訴（99年度偵緝字第255
號），本院判決如下：
    主  文
乙○○犯竊盜罪，處有期徒刑陸月，如易科罰金，以新臺幣壹仟
元折算壹日。
其他被訴無故侵入住宅部分，公訴不受理。
    事  實
一、乙○○基於意圖為自己不法所有之竊盜犯意，於民國98年3
    月30日14時許，未得丙○○同意，趁丙○○未在住處之際，
    進入丙○○位於高雄市鼓山區○○○路53巷11號附4 住處之
    2 樓房間內（侵入住宅部分另為不受理判決，詳後述），徒
    手竊取丙○○所有之電腦主機、螢幕各1 台及滑鼠等相關零
    件得手，嗣丙○○於同日15時許返家後，發現上開物品遭竊
    ，調閱路口監視器畫面，始循線查悉上情。
二、案經丙○○訴由高雄市政府警察局鼓山分局移送臺灣高雄地
    方法院檢察署檢察官偵查起訴。
    理  由
一、按被告以外之人於審判外之言詞或書面陳述，除法律有規定
    者外，不得作為證據，刑事訴訟法第159 條第1 項定有明文
    。又被告以外之人於審判外之陳述，雖不符前4 條之規定，
    而經當事人於審判程序同意作為證據，法院審酌該言詞陳述
    或書面陳述作成時之情況，認為適當者，亦得為證據，刑事
    訴訟法第159 條之5 第1 項亦定有明文。本院用以認定本案
    事實所憑之被告以外之人於審判外之言詞或書面陳述，檢察
    官及被告於審判程序中均未曾聲明異議，並同意將之作為證
    據（參本院易卷第25-26 頁），本院復審酌該等言詞或書面
    陳述作成時之情況均屬正常，且與本案相關之待證事實具有
    關連性，認適當作為證據，依前開之規定，認上開陳述均具
    有證據能力，合先敘明。
二、訊據被告乙○○對於上開犯罪事實均坦承不諱（參本院易卷
    第25頁），核與告訴人丙○○於警詢及偵訊中所指述之情節
    相符（警一卷第4 、5 頁第6 、7 頁；偵二卷第9 、10頁、
    偵三卷第18至21頁），並有證人陳乃馮、林永徵之警詢、偵
    訊筆錄（警一卷第8 、9 頁）（偵三卷第18 至21 頁）、
    CHIMEI LEMEL商品售後服務保證卡、服務保證書各1 紙（警
    一卷第24頁）、乙○○簽立CHIMEI LEMEL（含主機、銀幕、
    滑鼠、電源線、鍵盤）之讓渡書1 紙（警一卷第25頁）、本
    案採證照片23張（警一卷第12至23頁）、乙○○之口卡片1
    份（警一卷第11頁）在卷可供憑參。足認，被告之自白應與
    事實相符，而得為論罪科刑之依據，且本案之事證明確，被
    告上揭犯行堪予認定，應依論科。
三、核被告乙○○所為，係犯刑法第320 條第1 項之竊盜罪。爰
    審酌被告年輕力壯，卻不思以正當方式賺取生活所需，竟貪
    圖小利，甘犯刑典，竊取告訴人上開財物，侵害告訴人之財
    產安全，惟念及被告尚能坦承犯行，並表悔意，犯後態度非
    無足取，暨被告犯罪之動機、目的、手段等一切情狀，量處
    如主文所示之刑及諭知易科罰金折算標準，以資懲儆。至被
    告於實施本案前雖未曾受有期徒刑之宣告，然參諸其先前於
    98年10月22日、23日因另涉犯1 次普通竊盜及2 次行使偽造
    私文書犯行，由台灣台南地方法院以99年度簡字第1241號判
    決判處應執行有期徒刑5 月在案，此有卷附台灣高等法院被
    告前案紀錄表1 份可佐，是其猶不知警惕而再為本件犯行，
    雖未構成累犯，亦足見其法治觀念薄弱，實不宜併為緩刑之
    宣告，附此敘明。
參、諭知不受理部分：
一、公訴意旨另以：被告就前述犯罪事實部分乃係無故進入被害
    人丙○○住處行竊財物，遂應另行成立刑法第306 條無故侵
    入他人住宅罪云云。
二、按，告訴乃論之罪，其告訴應自得為告訴之人知悉犯人之時
    起，於六個月內為之；告訴乃論之罪，未經告訴或其告訴經
    撤回或已逾告訴期間者，應諭知不受理之判決，刑事訴訟法
    第237 條第1 項及第303 條第3 款定有明文。另犯刑法第
    306 條侵入住宅罪者，依同第308 條第1 項規定須告訴乃論
    。再者，告訴乃論之罪，以有告訴權人提出合法告訴為訴追
    之條件，若未經合法告訴而逕行起訴，其訴追條件尚未具備
    ，法院不應予以受理。又告訴應向有偵查權之檢察官或司法
    警察官為之，被害人對於告訴乃論之罪未向檢察官或司法警
    察官告訴，在法院審理中，縱可補為告訴，仍應向檢察官或
    司法警察官為之，始得謂為合法告訴，然後再由檢察官或司
    法警察官將告訴狀或言詞告訴之筆錄補送法院，以為補正；
    如被害人不向檢察官或司法警察官提出告訴，而逕向法院表
    示告訴，自非合法之告訴（最高法院87年度台上字第3923號
    判決採同一見解）。
三、查本件案發後，被害人丙○○於98年4 月1 日警詢時明確表
    示對被告提出「竊盜罪」告訴（參見警一卷第7 頁），惟遲
    至臺灣高雄地方法院檢察署檢察官於99年2 月25日偵查中詢
    問被害人丙○○：「侵入住宅有無要提告訴？」，被害人丙
    ○○始當庭答稱：「要，我要告他侵入住宅」等語（參見偵
    三卷第21頁），此外並無另行具狀或口頭向檢察官或司法警
    察官就被告所涉侵住宅部分提出告訴之情形，有本案警、偵
    卷可供參核。是依前揭說明，被害人丙○○就被告所涉無故
    侵入住宅部分提出告訴，顯已逾上述6 個月之告訴期間，準
    此，爰不經言詞辯論，就此部分依法另為不受理之判決。
據上論斷，應依刑事訴訟法第284 條之1 、第299 條第1 項前段
、第303 條第3 款、第307 條，刑法第320 條第1 項、第41 條
第1 項前段，刑法施行法第1 條之1 ，判決如主文。
本案經檢察官甲○○到庭執行職務。
中    華    民    國    99    年    8     月    31    日
                  刑事第四庭    法  官  張  震
以上正本證明與原本無異。
如不服本判決應於收受判決後10日內向本院提出上訴書狀，並應
敘述具體理由。其未敘述上訴理由者，應於上訴期間屆滿後20日
內向本院補提理由書(均須按他造當事人之人數附繕本)「切勿逕
送上級法院」。
中    華    民    國    99    年    8     月    31    日
                                書記官  鄒秀珍
附錄法條：
中華民國刑法第320條
（普通竊盜罪、竊佔罪）
意圖為自己或第三人不法之所有，而竊取他人之動產者，為竊盜
罪，處5  年以下有期徒刑、拘役或 5 百元以下罰金。
意圖為自己或第三人不法之利益，而竊佔他人之不動產者，依前
項之規定處斷。
前二項之未遂犯罰之。

司法院資訊處製作；財團法人民間司法改革基金會備份。
